【裁判字號】    97,訴,145
【裁判日期】    980930
【裁判案由】    分割共有物
【裁判全文】
臺灣苗栗地方法院民事判決               97年度訴字第145號
原      告  丙○○○
訴訟代理人  廖宜祥律師
複  代理人  申○○
被      告  未○○
                        13號.
            寅○○
            己○○○
                        段20.
                        1巷4.
            酉○○
            乙○○
                        號
            卯○○
兼上 六 人
訴訟代理人  甲○○
被      告  戊○○
            午○○○
                        號
上  一  人
訴訟代理人  巳○○
被      告  辰○○
                        巷27.
            丁○○
                        27號.
            庚○○
            子○○
                        0號4.
上  一  人
訴訟代理人  戌○○
                        0號4.
被      告  丑○○
                        號4樓.
兼上 三 人
訴訟代理人  壬○○
                        6號2.
兼上 四 人
訴訟代理人  辛○○
                        段20.
參  加  人  苗栗縣苗栗市農會（輔助被告戊○○）
法定代理人  地○○
訴訟代理人  亥○○
            天○○
上列當事人間請求分割共有物事件，本院於民國98年9 月17日言
詞辯論終結，判決如下：
    主  文
一原告與被告未○○、寅○○、戊○○、己○○○、酉○○、乙○○、卯○○、甲○○、辰○○、庚○○、丁○○、子○○、
  丑○○、壬○○、辛○○共有坐落苗栗縣竹南鎮○○段二四九
  之三地號（面積五三六平方公尺）、二四九之七地號（面積九
  八○八平方公尺）土地，應按如下方案合併分割：如附圖所示
  編號249-3 甲部分面積五三六平方公尺分歸原告與被告未○○
  、寅○○、酉○○、乙○○、卯○○按附表一號次1.所示應有
  部分比例共有取得；編號249-7 甲3 部分面積九八○點六六平
  方公尺、249-7 甲4 部分面積八一六點七二平方公尺、249-7
  甲5 部分面積九二七點○六平方公尺、249-7 甲6 部分面積一
  六○五點六五平方公尺、249-7 甲7 部分面積一九四四點四七
  平方公尺，由原告與被告未○○、寅○○、酉○○、乙○○、
  卯○○按附表一號次2.所示應有部分比例共有取得；編號249-
  7 甲1 ＋甲2 ＋戊1 部分面積一七九四點一平方公尺分歸原告
  與被告未○○、寅○○、酉○○、乙○○、卯○○、甲○○按
  附表一號次3.所示應有部分比例共有取得；編號249-7 丁部分
  面積五一七點二平方公尺分歸被告己○○○取得；編號249-7
  乙部分面積五一七點二平方公尺分歸被告辰○○、庚○○、丁○○、子○○、丑○○、壬○○、辛○○按應繼分比例保持公
  同共有取得；編號249-7 丙部分面積五一七點二平方公尺分歸
  被告戊○○取得；編號249-7 戊2 部分面積一八七點七四平方
  公尺分歸被告甲○○取得。
二原告與被告未○○、寅○○、戊○○、己○○○、酉○○、乙○○、卯○○、辰○○、庚○○、丁○○、子○○、丑○○、
  壬○○、辛○○共有坐落苗栗縣竹南鎮○○段二四九之八地號
  （面積一四一平方公尺）、二四九之一○地號（面積三二平方
  公尺）、二四九之一一地號（面積一○九平方公尺）、二四九
  之一四地號（面積一六平方公尺）、二四九之二一地號（面積
  一四○平方公尺）、二四九之二三地號（面積四四三平方公尺
  ）土地，應按如下方案合併分割：如附圖編號249-8 甲1 部分
  面積一○○點四二平方公尺，編號249-8 甲2 部分面積四○點
  五八平方公尺，編號249-14甲部分面積一六平方公尺，編號24
  9-21、249-23甲1 部分面積一三七點七九平方公尺，編號249-
  21、249-23甲2 部分面積二三六點九二平方公尺，編號249-21
  、249-23甲3 部分面積七五點八八平方公尺，編號249-21、24
  9-23甲4 部分面積五七點三九平方公尺，編號249-10、249-11
  甲部分面積八三點八七平方公尺，分歸原告與被告未○○、寅
  ○○、酉○○、乙○○、卯○○按附表一號次4.所示應有部分
  比例共有取得；編號249-10、249-11乙部分面積一三點○八平
  方公尺，編號249-21、249-23乙部分面積三○點九七平方公尺
  ，分歸被告辰○○、庚○○、丁○○、子○○、丑○○、壬○○、辛○○按應繼分比例保持公同共有取得；編號249-21、24
  9-23丙部分面積四四點○五平方公尺，分歸被告戊○○取得；
  編號249- 10 、249-11丁部分面積四四點○五平方公尺，分歸
  被告己○○○取得。
三原告與被告未○○、寅○○、酉○○、乙○○、卯○○、午○○○、辰○○、庚○○、丁○○、子○○、丑○○、壬○○、
  辛○○共有坐落苗栗縣竹南鎮○○段二四九之四地號、面積一
  六四○平方公尺土地，應按如下方案分割：如附圖所示編號24
  9-4 甲1 部分面積三四一點三四平方公尺、249-4 甲2 部分面
  積二三七點三八平方公尺、249-4 甲3 部分面積二六一點四二
  平方公尺、249-4 甲4 部分面積二六一點四二平方公尺、249-
  4 甲5 部分面積二六一點四二平方公尺、249-4 甲6 ＋甲7 部
  分面積三一點○二平方公尺，由原告與被告未○○、寅○○、
  酉○○、乙○○、卯○○按附表一號次5.所示應有部分比例共
  有取得；編號249-4 乙部分面積八二平方公尺分歸被告辰○○
  、庚○○、丁○○、子○○、丑○○、壬○○、辛○○按應繼
  分比例保持公同共有取得；編號249-4 己部分面積一六四平方
  公尺分歸被告午○○○取得。
四原告與被告未○○、寅○○、己○○○、酉○○、乙○○、卯
  ○○、午○○○、辰○○共有坐落苗栗縣竹南鎮○○段二四九
  之五地號、面積三○七平方公尺土地，應按如下方案分割：如
  附圖所示編號249-5 己部分面積一五點三五平方公尺分歸被告
  午○○○取得；編號249-5 庚部分面積一五點三五平方公尺分
  歸被告辰○○取得；編號249-5 丁部分面積一五點三五平方公
  尺分歸被告己○○○取得；編號249-5 甲1 部分面積六四點五
  八平方公尺、249-5 甲2 部分面積一九六點三七平方公尺，分
  歸原告與被告未○○、寅○○、酉○○、乙○○、卯○○按附
  表一號次6.所示應有部分比例共有取得。
五原告與被告未○○、寅○○、戊○○、酉○○、乙○○、卯○○、甲○○、辰○○、庚○○、丁○○、子○○、丑○○、壬○○、辛○○共有坐落苗栗縣竹南鎮○○段二四九之六地號、
  面積三四二四平方公尺土地，應按如下方案分割：如附圖所示
  編號249-6 甲1 部分面積一三二點六八平方公尺、249-6 甲2
  部分面積三三○點三二平方公尺、249-6 甲3 部分面積四二三
  點四平方公尺、249-6 甲4 部分面積六一七點六平方公尺、24
  9-6 甲5 部分面積六一七點六平方公尺，分歸原告與被告未○○、寅○○、酉○○、乙○○、卯○○按附表一號次7.所示應
  有部分比例共有取得；編號249-6 乙部分面積一七一點二平方
  公尺分歸被告辰○○、庚○○、丁○○、子○○、丑○○、壬○○、辛○○按應繼分比例保持公同共有取得；編號249-6 丙
  部分面積三四二點四平方公尺分歸被告戊○○取得；編號249-
  6 甲6 ＋戊部分面積七八八點八平方公尺分歸原告與被告未○○、寅○○、酉○○、乙○○、卯○○、甲○○按附表一號次
  8.所示應有部分比例共有取得。
六訴訟費用由兩造按附表三所示比例負擔。
七參加訴訟費用由參加人負擔。
    事實與理由
壹、程序部分：
一、按訴狀送達後，原告不得將原訴變更或追加他訴，但該訴訟
    標的對於數人必須合一確定時，追加其原非當事人之人為當
    事人者，不在此限。民事訴訟法第255 條第1 項第5 款定有
    明文。本件原告起訴時原列訴外人癸○○為被告，惟癸○○
    已於民國83年9 月23日（起訴前）死亡，其繼承人為庚○○
    、丁○○、子○○、丑○○、壬○○、辛○○及被告辰○○
    等7 人，於本件審理中就癸○○之應有部分辦理繼承登記，
    有癸○○之除戶戶籍謄本、繼承系統表、全體繼承人之最新
    戶籍謄本（見本院卷(一)第143 至153 頁）及最新土地登記簿
    謄本（見本院卷(二)第64至107 頁）在卷可參。嗣原告撤回對
    癸○○之訴（起訴前死亡，無停止訴訟及承受訴訟之情形）
    ，另追加庚○○、丁○○、子○○、丑○○、壬○○、辛○○等6 人為被告，核與前開規定並無不合，應予准許。
二、被告戊○○、午○○○、辰○○、庚○○、丁○○、壬○○
    、丑○○、辛○○、參加人苗栗縣苗栗市農會（即被告戊○○應有部分之抵押權人）經合法通知，均未於最後言詞辯論
    期日到場，經核無民事訴訟法第386 條各款所列情形，爰依
    原告之聲請，由其一造辯論而為判決。
三、按就兩造之訴訟有法律上利害關係之第三人，為輔助一造起
    見，於該訴訟繫屬中，得為參加，民事訴訟法第58條定有明
    文。本件參加人主張其為系爭9 筆土地（除249 之4 、249
    之5 地號土地外，被告戊○○已非上開2 筆土地共有人）共
    有人被告戊○○應有部分之抵押權人，參加人就本件兩造間
    之訴訟有利害關係等情，業據提出他項權利證明書、土地抵
    押權設定契約書為證，並有土地登記謄本在卷可佐（見本院
    卷(二)第64至107 頁、本院卷(三)第102 至109 頁），堪信為真
    實。原告起訴請求分割系爭土地，參加人為系爭土地共有人
    即被告戊○○應有部分之抵押權人，就兩造之訴訟自有法律
    上之利害關係，其聲請參加本件訴訟，核無不合，先予敘明
    。
貳、實體部分：
一、原告主張：坐落苗栗縣竹南鎮○○段249 之3 、249 之4 、
    249 之5 、249 之6 、249 之7 、249 之8 、249 之10、24
    9 之11、249 之14、249 之21、249 之23地號11筆土地（下
    稱系爭11筆土地），為兩造所共有，各筆土地面積及各共有
    人之應有部分比例如附表二所示。兩造就系爭11筆土地無不
    分割之約定，亦無不能分割之情形，惟就分割方法無法達成
    協議，為此請求按苗栗縣竹南地政事務所98年9 月8 日複丈
    成果圖（更正後如附圖）所示，判決分割系爭土地。因系爭
    249 之3 、249 之7 地號土地共有人與應有部分比例均相同
    ，為免土地細分，請合併分割。另系爭249 之8 、249 之10
    、249 之11、249 之14、249 之21與249 之23地號等6 筆土
    地，共有人與應有部分比例均相同，且相互毗鄰，為增加土
    地經濟效益，並免土地細分或形成袋地，亦請將該6 筆土地
    合併分割。另原告願與被告未○○、寅○○、酉○○、乙○○、卯○○、甲○○就分得部分土地維持共有取得，原告同
    意依苗栗縣竹南地政事務所98年9 月8 日複丈成果圖（更正
    後如附圖，下稱附圖）所示之方案，分割系爭11筆土地。又
    被告戊○○將系爭土地中其所有應有部分，設定抵押予苗栗
    市農會，請告知苗栗市農會本件訴訟，以利將來辦理分割登
    記時，將抵押權登記於被告戊○○取得之部分。並聲明：兩
    造共有系爭11筆土地應按98年6 月8 日民事準備書狀（八）
    附圖即苗栗縣竹南地政事務所98年6 月6 日複丈成果圖所示
    方案分割，其中編號甲1 至甲7 由原告與被告未○○、寅○○、酉○○、乙○○、卯○○按原應有部分比例維持共有取
    得；編號乙由被告辰○○、庚○○、丁○○、子○○、丑○○、壬○○、辛○○按應繼分比例保持公同共有取得；編號
    丙由被告戊○○取得；編號丁由被告己○○○取得；編號戊
    、戊1 由被告甲○○取得。
二、被告及參加人之陳述：
  (一)被告未○○、寅○○、酉○○、乙○○、卯○○、甲○○部
    分：同意249 之3 、249 之7 地號2 筆土地合併分割，亦同
    意249 之8 、249 之10、249 之11、249 之14、249 之21與
    249 之23地號6 筆土地合併分割，並同意按竹南地政98年9
    月8 日複丈成果圖（更正後如附圖）分割方案分割系爭11筆
    土地，就該分割方案中維持共有部分，均同意維持共有。
  (二)被告庚○○、子○○、丑○○、壬○○、辛○○部分：同意
    249 之3 、249 之7 地號2 筆土地合併分割，亦同意249 之
    8 、249 之10、249 之11、249 之14、249 之21與249 之23
    地號6 筆土地合併分割，並同意按竹南地政98年9 月8 日複
    丈成果圖（更正後如附圖）分割方案分割系爭11筆土地。
  (三)被告午○○○部分：原則上不同意分割，若欲分割，請將伊
    之土地規劃於伊所有竹南鎮崎頂里11鄰清天泉9 之7 號建物
    之使用範圍內，對249 之4 、249 之5 地號土地分割後取得
    編號己之位置，沒有意見。並聲明：原告之訴駁回。
  (四)被告辰○○部分：同意系爭共有土地分割。
  (五)被告戊○○、丁○○未於言詞辯論期日到場，亦未提出書狀
    作任何聲明或陳述。
  (六)參加人（輔助抵押人即被告戊○○）：同意系爭土地分割，
    同意249 之3 、249 之7 地號2 筆土地合併分割，亦同意24
    9 之8 、249 之10、249 之11、249 之14、249 之21與249
    之23地號6 筆土地合併分割，並同意按竹南地政98年9 月8
    日複丈成果圖分割方案分割系爭11筆土地。
三、兩造不爭執事項如下：
  (一)原告與被告乙○○、未○○、寅○○、己○○○、酉○○、
    卯○○、庚○○、子○○、壬○○、丑○○、辛○○、甲○○及參加人均同意系爭249 之3 、249 之7 地號土地合併分
    割；系爭249 之14、249 之8 、249 之21、249 之23、249
    之10、249 之11地號土地合併分割。
  (二)原告與被告乙○○、未○○、寅○○、己○○○、酉○○、
    卯○○、庚○○、子○○、壬○○、丑○○、壬○○、甲○○及參加人均同意系爭共有土地，按苗栗縣竹南地政事務所
    98年8 月17日南地所二字第0980007332號函檢送之複丈成果
    圖（見本院卷(三)第127 頁）所示之位置分割，但系爭249 之
    21、249 之23地號土地丙及乙部分面積應予更正（更正面積
    後即如附圖所示）。
四、本院之判斷：
  (一)按各共有人，除法令另有規定外，得隨時請求分割共有物。
    但因物之使用目的不能分割或契約訂有不分割之期限者，不
    在此限。又共有物之分割，依共有人協定之方法行之。分割
    之方法，不能協定決定，或於協定決定後因消滅時效完成經
    共有人拒絕履行者，法院得因任何共有人之請求，以原物分
    配於各共有人。以原物為分配時，因共有人之利益或其他必
    要情形，得就共有物之一部分仍維持共有。共有人相同之數
    不動產，除法令另有規定外，共有人得請求合併分割。民法
    第823 條第1 項、第824 條第1 項、第2 項第1 款、第4 項
    、第5 項分別定有明文。次按耕地，指依區域計畫法劃定為
    特定農業區、一般農業區、山坡地保育區及森林區之農牧用
    地；每宗耕地分割後每人所有面積未達0.25公頃者，不得分
    割。但有下列情形之一者，不在此限：「四、本條例中華民
    國八十九年一月四日修正施行前之共有耕地，得分割為單獨
    所有」；前項第三款及第四款所定共有耕地，辦理分割為單
    獨所有者，應先取得共有人之協議或法院確定判決，其分割
    後之宗數，不得超過共有人人數。農業發展條例第3 條、第
    16條第1 項但書第4 款、第2 項定有明文。
  (二)原告主張系爭11筆土地為兩造所共有，各共有人之應有部分
    比例如附表二所示等情，業據其提出土地登記謄本為證（見
    本院卷(二)第64至107 頁），並為被告所不爭執，堪信為真實
    。查系爭11筆土地無因物之使用目的不能分割，或契約訂有
    不分割之情形，故原告訴請法院裁判分割系爭土地，即無不
    合，應予准許。又系爭土地中除249 之5 地號土地為建地，
    不受農業發展條例不得分割之限制外，其餘10筆土地雖屬農
    業發展條例之農地，但均係89年1 月4 日農業發展條例修正
    前形成共有之耕地，嗣因買賣、贈與、及繼承等原因由現共
    有人取得應有部分所有權，依上開農業發展條例之規定，亦
    得分割。再者，系爭249 之3 、249 之7 地號2 筆土地之共
    有人，均為原告及被告未○○、寅○○、戊○○、己○○○
    、酉○○、乙○○、卯○○、甲○○、庚○○、丁○○、子
    ○○、丑○○、壬○○、辛○○、辰○○等16人；另系爭24
    9 之8 、249 之10、249 之11、249 之14、249 之21、249
    之23地號等6 筆土地之共有人，均為原告及被告未○○、寅
    ○○、戊○○、己○○○、酉○○、乙○○、卯○○、庚○○、丁○○、子○○、丑○○、壬○○、辛○○、辰○○等
    15人。原告請求就上開2 筆、6 筆土地分別合併分割，核與
    民法第824 條第5 項共有人相同之數不動產之規定相符，為
    避免土地細分，應予准許。
  (三)復查系爭249 之4 、249 之5 地號土地上坐落門牌號碼苗栗
    縣竹南鎮崎頂里清天泉9 之7 號（被告午○○○所有）、9
    之6 號（被告辰○○居住使用）水泥建物，249 之4 地號土
    地上靠近門牌號碼9 之7 號建物旁有一石綿瓦搭蓋平房，使
    用人為被告未○○；249 之3 地號土地靠近249 之14地號土
    地部分及249 之14地號土地上之西瓜田為被告乙○○種植；
    24 9之21、249 之6 地號土地上各有1 貨櫃，使用人為被告
    戊○○，又249 之6 地號土地靠近與249 之6 地號土地間之
    水泥路旁之葡萄園與菜園為被告寅○○種植，靠近792 地號
    土地部分之水稻田為被告酉○○種植；249 之23地號土地上
    有綠竹一排為被告卯○○種植；249 之7 地號土地由南邊起
    為被告酉○○種植蔬菜，水泥溝渠旁之水稻田為被告寅○○
    種植，連接至249 之10、249 之11地號土地，雜草旁之水稻
    田及稻田北側水泥路旁之西瓜田為被告乙○○種植，再往北
    側之部分土地為被告甲○○占用，現為雜草及花田等情，業
    經本院會同苗栗縣竹南地政事務所（下稱竹南地政）測量人
    員現場履勘查明，並有本院97年8 月8 日勘驗筆錄1 份、當
    日所攝現場照片26幀及竹南地政測量人員測繪之土地複丈成
    果圖在卷可佐（見本院卷(一)第233-1 至252 頁、卷(三)第143
    頁）。本院審酌原告及被告未○○、寅○○、酉○○、乙○○、卯○○、甲○○表明願就分得土地繼續維持共有，其等
    分得部分維持共有，符合其等之利益，且分割後之土地宗數
    不因分割而有所增加，並未違背農業發展條例第16條之規定
    。又原告與被告乙○○、未○○、寅○○、己○○○、酉○○、卯○○、庚○○、子○○、壬○○、丑○○、辛○○、
    甲○○及參加人均同意系爭共有土地，按苗栗縣竹南地政事
    務所98年8 月17日南地所二字第0980007332號函檢送之複丈
    成果圖所示之位置分割，但其中編號249-21、249-23丙及24
    9-21、249-23乙之面積應予更正（見本院卷(三)第127 頁），
    更正後即如附圖所示之複丈成果圖所示。另系爭249 之3 、
    249 之7 地號2 筆土地，系爭249 之8 、249 之10、249 之
    11、249 之14、249 之21與249 之23地號6 筆土地，使用分
    區及使用地類別相同，土地共有人亦相同，且原告與到庭之
    被告亦同意合併分割，為防止土地細分，並免系爭249 之7
    、249 之6 地號土地上部分共有人所分得土地形成袋地，應
    依附圖所示分割方案分別合併分割，較符合土地共有人之利
    益。
  (四)又共有人自共有物分割之效力發生時起，取得分得部分之所
    有權。應有部分有抵押權者，其權利不因共有物之分割而受
    影響。但應有部分有抵押權人同意分割或已參加共有物分割
    訴訟，其權利移存於抵押人所分得之部分。民法第824 條之
    1 第1 項第2 項第1 、2 款定有明文。本件被告戊○○就其
    於系爭249 之3 、249 之6 、249 之7 、249 之8 、249 之
    10、249 之11、249 之14、249 之21與249 之23地號等9 筆
    土地應有部分均設定抵押權予參加人，有土地登記簿謄本在
    卷可佐（見本院(二)卷第64至107 頁），抵押權人經本院告知
    訴訟後，已於98年7 月30日具狀聲明參加訴訟（見本院(三)卷
    第100 頁），則依上開規定，參加人之抵押權應移存於抵押
    人即被告戊○○分得部分，附此敘明。又附圖所示之分割方
    案，既經參加人表示同意，此分割方案對兩造亦最為有利。
  (五)綜上，本院考量系爭11筆土地使用現況、各共有人應有部分
    比例所分得土地面積、當事人意願、參加人即抵押權人意見
    ，認竹南地政98年9 月8 日複丈成果圖之分割方案（更正後
    即如附圖所示），應屬適切公允，且符合全體共有人利益，
    爰判決如主文第1 至5 項所示。
五、按因共有物分割之訴訟事件，由敗訴當事人負擔訴訟費用顯
    失公平者，法院得酌量情形，命勝訴之當事人負擔其一部，
    民事訴訟法第80條之1 定有明文。查分割共有物之方法，本
    應由法院斟酌何種分割方法得兼顧共有物之經濟效益及兩造
    利益，不因何造起訴而有不同，故原告請求分割之訴雖有理
    由，惟關於訴訟費用負擔，應由共有人各按其權利比例負擔
    ，方屬事理之平，爰諭知訴訟費用之負擔如主文第6 項所示
    。另參加人參加訴訟所生之費用，依民事訴訟法第86條第1
    項前段規定，由參加人負擔，爰併諭知如主文第7 項所示。
六、據上論結，本件原告之訴為有理由，依民事訴訟法第385 條
    第1 項前段、第80條之1 、第85條第1 項但書、第86條第1
    項前段，判決如主文。
中    華    民    國    98    年    9     月    30    日
                  民事庭法  官  吳國聖
以上正本係照原本作成。
如對本判決上訴，須於判決送達後20日內向本院提出上訴狀。
                        書記官  葉俊宏
中    華    民    國    98    年    9     月    30    日
附表一：分割後維持共有部分，各人應有部分比例
┌───┬────┬─┬─────────┬───────────────┐
│主文項│地    號│號│附圖編號          │維持共有各人應有部分          │
│次    │        │次│                  │                              │
├───┼────┼─┼─────────┼───────────────┤
│第一項│249之3  │1.│249-3甲           │原告丙○○○49分之5、         │
│      │249之7  │  │                  │被告未○○49分之10、          │
│      │合併分割│  │                  │被告寅○○49分之5 、          │
│      │        │  │                  │被告酉○○49分之10、          │
│      │        │  │                  │被告乙○○49分之12、          │
│      │        │  │                  │被告卯○○49分之7 。          │
│      │        ├─┼─────────┼───────────────┤
│      │        │2.│249-7 甲3         │原告丙○○○48分之5、         │
│      │        │  │249-7 甲4         │被告未○○48分之10、          │
│      │        │  │249-7 甲5         │被告寅○○48分之5、           │
│      │        │  │249-7 甲6         │被告酉○○48分之9、           │
│      │        │  │249-7 甲7         │被告乙○○48分之12、          │
│      │        │  │                  │被告卯○○48分之7。           │
│      │        ├─┼─────────┼───────────────┤
│      │        │3.│249-7甲1甲2戊1    │原告丙○○○179410分之15335、 │
│      │        │  │                  │被告未○○179410分之30813、   │
│      │        │  │                  │被告寅○○179410分之15335、   │
│      │        │  │                  │被告酉○○179410分之27575、   │
│      │        │  │                  │被告乙○○179410分之36839、   │
│      │        │  │                  │被告卯○○179410分之21460、   │
│      │        │  │                  │被告甲○○179410分之32053。   │
├───┼────┼─┼─────────┼───────────────┤
│第二項│249之8  │4.│249-8 甲1         │原告丙○○○51分之5、         │
│      │249 之10│  │249-8 甲2         │被告未○○51分之10、          │
│      │249 之11│  │249-14甲          │被告寅○○51分之5、           │
│      │249 之14│  │249-21、249-23甲1 │被告酉○○51分之12、          │
│      │249 之21│  │249-21、249-23甲2 │被告乙○○51分之12、          │
│      │249 之23│  │249-21、249-23甲3 │被告卯○○51分之7。           │
│      │合併分割│  │249-21、249-23甲4 │                              │
│      │        │  │249-10、249-11甲  │                              │
├───┼────┼─┼─────────┼───────────────┤
│第三項│249之4  │5.│249-4 甲1         │原告丙○○○51分之5、         │
│      │        │  │249-4 甲2         │被告未○○51分之10、          │
│      │        │  │249-4 甲3         │被告寅○○51分之5、           │
│      │        │  │249-4 甲4         │被告酉○○51分之12、          │
│      │        │  │249-4 甲5         │被告乙○○51分之12、          │
│      │        │  │249-4甲6＋甲7     │被告卯○○51分之7。           │
├───┼────┼─┼─────────┼───────────────┤
│第四項│249之5  │6.│249-5 甲1         │原告丙○○○51分之5、         │
│      │        │  │249-5甲2          │被告未○○51分之10、          │
│      │        │  │                  │被告寅○○51分之5、           │
│      │        │  │                  │被告酉○○51分之12、          │
│      │        │  │                  │被告乙○○51分之12、          │
│      │        │  │                  │被告卯○○51分之7。           │
├───┼────┼─┼─────────┼───────────────┤
│第五項│249之6  │7.│249-6 甲1         │原告丙○○○48分之5、         │
│      │        │  │249-6 甲2         │被告未○○48分之10、          │
│      │        │  │249-6 甲3         │被告寅○○48分之5、           │
│      │        │  │249-6 甲4         │被告酉○○48分之9、           │
│      │        │  │249-6 甲5         │被告乙○○48分之12、          │
│      │        │  │                  │被告卯○○48分之7。           │
│      │        ├─┼─────────┼───────────────┤
│      │        │8.│249-6 甲6＋戊     │原告丙○○○78880分之6433、   │
│      │        │  │                  │被告未○○78880分之12867、    │
│      │        │  │                  │被告寅○○78880分之6433、     │
│      │        │  │                  │被告酉○○78880分之11580、    │
│      │        │  │                  │被告乙○○78880分之15440、    │
│      │        │  │                  │被告卯○○78880分之9007、     │
│      │        │  │                  │被告甲○○78880分之17120。    │
└───┴────┴─┴─────────┴───────────────┘
附表二：
 ┌──┬────┬──────┬─────────┬──────────┐
 │編號│地  號  │面積        │   價額（新臺幣） │各共有人應有部分比例│
 │    │        │            │（公告現值面積）│                    │
 │    │        │            │                  │                    │
 ├──┼────┼──────┼─────────┼──────────┤
 │ １ │249之3  │536 平方公尺│    536,000元     │原告丙○○○36分之3 │
 │    │        │            │                  │被告未○○36分之6   │
 │    │        │            │                  │被告寅○○36分之3   │
 │    │        │            │                  │被告戊○○60分之3   │
 │    │        │            │                  │被告己○○○60分之3 │
 │    │        │            │                  │被告酉○○60分之10  │
 │    │        │            │                  │被告乙○○60分之12  │
 │    │        │            │                  │被告卯○○60分之7   │
 │    │        │            │                  │被告甲○○60分之2   │
 │    │        │            │                  │被告庚○○、丁○○、│
 │    │        │            │                  │子○○、丑○○、施昭│
 │    │        │            │                  │安、辛○○、辰○○等│
 │    │        │            │                  │7 人公同共有60分之3 │
 ├──┼────┼──────┼─────────┼──────────┤
 │ ２ │249之4  │1640平方公尺│  1,640,000元     │原告丙○○○36分之3 │
 │    │        │            │                  │被告未○○36分之6   │
 │    │        │            │                  │被告寅○○36分之3   │
 │    │        │            │                  │被告酉○○60分之12  │
 │    │        │            │                  │被告乙○○60分之12  │
 │    │        │            │                  │被告卯○○60分之7   │
 │    │        │            │                  │被告午○○○10分之1 │
 │    │        │            │                  │被告庚○○、丁○○、│
 │    │        │            │                  │子○○、丑○○、施昭│
 │    │        │            │                  │安、辛○○、辰○○等│
 │    │        │            │                  │7 人公同共有60分之3 │
 ├──┼────┼──────┼─────────┼──────────┤
 │ ３ │249之5  │307平方公尺 │   1,013,100元    │原告丙○○○36分之3 │
 │    │        │            │                  │被告未○○36分之6   │
 │    │        │            │                  │被告寅○○36分之3   │
 │    │        │            │                  │被告己○○○60分之3 │
 │    │        │            │                  │被告酉○○60分之12  │
 │    │        │            │                  │被告乙○○60分之12  │
 │    │        │            │                  │被告卯○○60分之7   │
 │    │        │            │                  │被告午○○○60分之3 │
 │    │        │            │                  │被告辰○○60分之3   │
 ├──┼────┼──────┼─────────┼──────────┤
 │ ４ │249之6  │3424平方公尺│   3,424,000元    │原告丙○○○36分之3 │
 │    │        │            │                  │被告未○○36分之6   │
 │    │        │            │                  │被告寅○○36分之3   │
 │    │        │            │                  │被告戊○○10分之1   │
 │    │        │            │                  │被告酉○○60分之9   │
 │    │        │            │                  │被告乙○○60分之12  │
 │    │        │            │                  │被告卯○○60分之7   │
 │    │        │            │                  │被告甲○○60分之3   │
 │    │        │            │                  │被告庚○○、丁○○、│
 │    │        │            │                  │子○○、丑○○、施昭│
 │    │        │            │                  │安、辛○○、辰○○等│
 │    │        │            │                  │7人公同共有60分之3  │
 ├──┼────┼──────┼─────────┼──────────┤
 │ ５ │249之7  │9808平方公尺│   9,808,000元    │原告丙○○○36分之3 │
 │    │        │            │                  │被告未○○36分之6   │
 │    │        │            │                  │被告寅○○36分之3   │
 │    │        │            │                  │被告戊○○60分之3   │
 │    │        │            │                  │被告己○○○60分之3 │
 │    │        │            │                  │被告酉○○60分之9   │
 │    │        │            │                  │被告乙○○60分之12  │
 │    │        │            │                  │被告卯○○60分之7   │
 │    │        │            │                  │被告甲○○60分之3   │
 │    │        │            │                  │被告庚○○、丁○○、│
 │    │        │            │                  │子○○、丑○○、施昭│
 │    │        │            │                  │安、辛○○、辰○○等│
 │    │        │            │                  │7人公同共有60分之3  │
 ├──┼────┼──────┼─────────┼──────────┤
 │ ６ │249之8  │141平方公尺 │     141,000元    │原告丙○○○36分之3 │
 ├──┼────┼──────┼─────────┤被告未○○36分之6   │
 │ ７ │249之10 │32平方公尺  │      32,000元    │被告寅○○36分之3   │
 ├──┼────┼──────┼─────────┤被告戊○○60分之3   │
 │ ８ │249之11 │109平方公尺 │     109,000元    │被告己○○○60分之3 │
 ├──┼────┼──────┼─────────┤被告酉○○60分之12  │
 │ ９ │249之14 │16平方公尺  │      16,000元    │被告乙○○60分之12  │
 ├──┼────┼──────┼─────────┤被告卯○○60分之7   │
 │ １０ │249之21 │140平方公尺 │     140,000元    │被告庚○○、丁○○、│
 ├──┼────┼──────┼─────────┤子○○、丑○○、施昭│
 │  │249之23 │443平方公尺 │     443,000元    │安、辛○○、辰○○等│
 │    │        │            │                  │7 人公同共有60分之3 │
 ├──┼────┴──────┼─────────┼──────────┤
 │合計│                      │  17,302,100元    │                    │
 └──┴───────────┴─────────┴──────────┘
附表三：
 ┌──────────┬───────┬──────────┐
 │  當事人            │各當事人因分割│訴訟費用負擔比例    │
 │                    │所受利益之價額│                    │
 │                    │  （新臺幣）  │                    │
 ├──────────┼───────┼──────────┤
 │原告丙○○○        │ 1,441,842元  │00000000分之0000000 │
 ├──────────┼───────┼──────────┤
 │被告未○○          │ 2,883,683元  │00000000分之0000000 │
 ├──────────┼───────┼──────────┤
 │被告寅○○          │ 1,441,842元  │00000000分之0000000 │
 ├──────────┼───────┼──────────┤
 │被告戊○○          │   903,650元  │00000000分之903650  │
 ├──────────┼───────┼──────────┤
 │被告己○○○        │   611,905元  │00000000分之611905  │
 ├──────────┼───────┼──────────┤
 │被告酉○○          │ 2,780,953元  │00000000分之0000000 │
 ├──────────┼───────┼──────────┤
 │被告乙○○          │ 3,460,420元  │00000000分之0000000 │
 ├──────────┼───────┼──────────┤
 │被告卯○○          │ 2,018,578元  │00000000分之0000000 │
 ├──────────┼───────┼──────────┤
 │被告甲○○          │   679,467元  │00000000分之679467  │
 ├──────────┼───────┼──────────┤
 │被告午○○○        │   214,655元  │00000000分之214655  │
 ├──────────┼───────┼──────────┤
 │被告辰○○          │    50,655元  │00000000分之50655   │
 ├──────────┼───────┼──────────┤
 │被告庚○○、丁○○、│   814,450元  │00000000分之814450  │
 │子○○、丑○○、施昭│              │                    │
 │安、辛○○、辰○○  │              │                    │
 │連帶負擔            │              │                    │
 └──────────┴───────┴──────────┘


司法院資訊處製作；財團法人民間司法改革基金會備份。
